臺灣新北地方法院板橋簡易庭小額民事判決
111年度板小字第283號
原      告  蔡佩珊  
被      告  蔡峰文  

上列當事人間請求給付和解金事件，本院於民國111年3月15日言
詞辯論終結，判決如下：
    主      文
被告應給付原告新臺幣90,000元，及自民國108年8月1日起至清
償日止，按週年利率5%計算之利息。
訴訟費用新臺幣1,000元由被告負擔。
本判決得假執行。
    理由要領
一、按稱和解者，謂當事人約定，互相讓步，以終止爭執或防止
    爭執發生之契約；和解有使當事人所拋棄之權利消滅及使當
    事人取得和解契約所訂明權利之效力，民法第736條、第737
    條分別定有明文。原告主張其於民國106年11月30日就兩造
    間之債務關係與被告成立和解，被告依和解契約應自106年1
    2月起按月給付原告新臺幣(下同)5,000元，共計100,000元
    ，被告僅於107年2月12日清償10,000元，迄今尚餘90,000元
    未給付等情，並提出對話紀錄、錄音光碟暨譯文及交易明細
    為證，且為被告所不爭執，堪信屬實。準此，原告依和解契
    約之法律關係，請求被告給付如主文第1項所示，洵屬可採
    。
二、次按意思表示之內容有錯誤，或表意人若知其事情即不為意
    思表示者，表意人得將其意思表示撤銷之。但以其錯誤或不
    知事情，非由表意人自己之過失者為限；和解不得以錯誤為
    理由撤銷之。但有左列事項之一者，不在此限：一、和解所
    依據之文件，事後發見為偽造或變造，而和解當事人若知其
    為偽造或變造，即不為和解者。二、和解事件，經法院確定
    判決，而為當事人雙方或一方於和解當時所不知者。三、當
    事人之一方，對於他方當事人之資格或對於重要之爭點有錯
    誤，而為和解者，民法第88條第1項、第738條亦有明定。再
    按當事人主張有利於己之事實者，就其事實有舉證之責任，
    民事訴訟法第277條定有明文。被告抗辯其嗣發現原告於和
    解當時提出之明細及內容不實云云，然未舉證以實其說，其
    空言執前詞置辯，要屬無據。
中　　華　　民　　國　　111 　年　　3 　　月　　29　　日
                  臺灣新北地方法院板橋簡易庭
                            法  官  施函妤
以上為正本係照原本作成。
如不服本判決，應於送達後20日內，向本院提出上訴狀並表明上
訴理由，如於本判決宣示後送達前提起上訴者，應於判決送達後
20日內補提上訴理由書（須附繕本）。
中　　華　　民　　國　　111 　年　　3 　　月　　30　　日
                            書記官  吳昌穆
附錄：
一、民事訴訟法第436條之24第2項：
    對於小額程序之第一審裁判上訴或抗告，非以其違背法令為
    理由，不得為之。
二、民事訴訟法第436條之25：
    上訴狀內應記載上訴理由，表明下列各款事項：
    (一)原判決所違背之法令及其具體內容。
    (二)依訴訟資料可認為原判決有違背法令之具體事實。
三、民事訴訟法第471 條第1 項：（依同法第436 條之32第2 項
    規定於小額事件之上訴程序準用之）
    上訴狀內未表明上訴理由者，上訴人應於提起上訴後二十日
    內，提出理由書於原第二審法院；未提出者，毋庸命其補正
    ，由原第二審法院以裁定駁回之。